Inventaris van het archief van de familie van Hogendorp, (1633) 1766-1863
Nationaal Archief, Den Haag
Collectie 049 G.K. van Hogendorp
Hogendorp, van
1633-1863
merendeel 1766-1863
C22071
25.30 meter; 229 inventarisnummers.
Normale geschreven, getypte en gedrukte documenten, geen bijzondere handschriften.
Nationaal Archief, Den Haag
Hogendorp, familie Van
Clifford, familie
Haren, familie Van
Hogendorp, Gijsbert Karel van (1762-1834)
Assen, C.J. van
Het archief van de familie Van Hogendorp omvat stukken (meest correspondentie) van Gijsbert Karel Hogendorp (1766-1856), zijn ouders, vrouw en kinderen. Van hemzelf zijn er verder de gedenkschriften, dagboeken, stukken m.b.t. zijn diverse reizen, opstellen en verhandelingen over allerlei onderwerpen en staatsstukken (speciaal omtrent de koloniën).
Archiefvorming
Geschiedenis van de archiefvormer
Gijsbert Karel graaf van Hogendorp (27 oktober 1762 - 5 augustus 1834)
bron: http://nl.wikipedia.org/wiki/Gijsbert_Karel_van_Hogendorp
was een Nederlands conservatief staatsman en auteur, en was de grondlegger van de eerste Nederlandse Grondwet (1814). Hij was de broer van Dirk van Hogendorp.
Van Hogendorp werd geboren in Rotterdam, en ontving zijn scholing aan de kadettenschool te Berlijn. In 1785 promoveerde hij in de rechten aan de Universiteit van Leiden, om in 1785 te worden benoemd tot de raad en pensionaris van Rotterdam. In 1796 werd hij bij de omwenteling aan de kant gezet omdat hij Prinsgezind was.
In 1813 werd Van Hogendorp de eerste minister van Buitenlandse zaken van het nieuwe Verenigd Koninkrijk der Nederlanden, en werd hij voorzitter van twee grondwetscommissies. De VVD herdenkt hem als grondleggervan de liberale partij. Op 20 september 1815 werd hij benoemd tot Minister van Staat, maar vanwege zijn kritiek op het financiële beleid van de Koning werd hij op 22 mei 1819 uit die functie ontheven.
Hij was een van de weinige Nederlanders die in 1830 begrip toonde voor de Belgische afscheiding. Voor de voormalige Beurs aan de Rotterdamse Coolsingel bevindt zich een standbeeld van Van Hogendorp met de grondwet van 1814 in de rechterhand.
Geschiedenis van het archiefbeheer
Met eene bijzondere bedoeling werd juist in 1913, het jaar waarin het Eeuwfeest onzer Onafhankelijkheid herdacht werd, de verzameling papieren, afkomstig van Gijsbert Karel graaf van Hogendorp, wiens naam voor altijd verbonden is aan het jaartal 1813, door zijn kleinzoon Mr. H. graaf van Hogendorp, ook namens de andere kleinzoons, aan het Rijk ten geschenke gegeven.
De rechtstitel is (nog) onbekend
Inhoud en structuur van het archief
2.21
Inhoud
Nu hebben deze papieren dan eene plaats gekregen in het Algemeen Rijksarchief en zeker eene zeer waardevolle, en dankbaar zal men de schenkers herdenken, die door deze gift zooveel belangrijke stukken onder de oogen van het Nederlandsche volk hebben gebracht. Immers, al is er reeds veel gepubliceerd uit de machtige collectie, die van 1773 tot 1834 loopt, toch is er nog veel, dat den onderzoeker in verrukking zal brengen en een betere kijk zal geven op de gebeurtenissen der veel bewogen tijden, welke ons land doormaakte van de laatste jaren van het Stadhouderlijk Bewind af tot de scheiding van België toe.
Ordening van het archief
Nu is de inventaris zoodanig ingericht, dat de aanwezige papieren gerangschikt zijn in de volgorde van den leeftijd van de leden der familie Hogendorp, en zoo zijn de eerste nummers gewijd aan den Vader, de Moeder, daarna aan broeder Dirk van Hogendorp, vóór aan de indeeling van de papieren van Gijsbert Karel begonnen is. Na hem komen zijne jongere broeders en zusters aan de beurt, daarna volgen de papieren van zijne echtgenoote Mevrouw van Hogendorp-Clifford en eindelijk die van hun beider kinderen. Tot slot worden beschreven de brieven aan Professor C.J. van Assen, welke door zijne nagelaten betrekkingen aan de familie Van Hogendorp ten geschenke gegeven werden.
Aanwijzingen voor de gebruiker
Openbaarheidsbeperkingen
Volledig openbaar.
Materiële beperkingen
Aanvraaginstructie
Openbare archiefstukken kunnen online worden aangevraagd en gereserveerd. U kunt dit ook via de terminals in de studiezaal van het Nationaal Archief doen. Om te kunnen reserveren dient u de volgende stappen te volgen:
U maakt een profiel aan op www.gahetna.nl, en logt vervolgens in
Via de archiefinventaris (alleen de beschrijvingen met rode nummers) selecteert u het gewenste archiefstuk door op de knop 'Reserveren' te klikken
In het volgende scherm geeft u aan op welke dag u het archiefstuk wilt inzien
Indien u zich bevindt in de studiezaal en een tafelnummer heeft ontvangen kunt u dit nummer vermelden. Als u geen tafelnummer heeft kunt u tafelnummer 777 laten staan
Vervolgens bevestigt u uw reservering door deze te versturen.
Verwant materiaal
Beschikbaarheid van kopieën
Verwante archieven
Voor andere stukken van de familie van Hogendorp zie ook toegang 2.21.293 Inventaris van de collectie Familie Van Hogendorp, 1620-1860
Bijlagen
Concordantie
De concordantie biedt een verwijzing van het oorspronkelijke portfeuillenummer, waaronder het archief in de negentiende eeuw raadpleegbaar is geweest, naar het huidige inventarisnummer, dat door de inventarisator in 1913 is toegekend.
1 3, 10, 24, 169, 171
2 3, 11, 12, 24, 169, 171
3 3, 12, 24, 169, 171, 176
4 24, 169, 171
5 14, 24, 169, 171
6 14, 169, 171, 180
7 84, 183, 192, 199
8 78I-78II
9 79
10 95
11 16, 34, 35, 94, 178
12-24 96-109
25 88
26 15c, 86, 87, 174, 175, 179
27 onbekend
28 2, 9, 82, 83
29 21A-21B, 82, 167
30 21A-21B
31 21A-21B, 22
31bis 24, 30, 83, 167-170
31ter 25-29, 31, 33
32 85, 172, 173, 177
33 89-93
34 191, 202, 203
35 onbekend
36 184
37 185
38 23, 80, 181
39 81
40 1, 19, 20
41 15a, 15b, 15d, 15e
42 3bis, 4, 6, 8, 17
43 18
44 36
45 37
46 38
47 39
48 40
49 41
50 41, 42
51 43
52 44, 45
53 45, 46
54 46
55 47
56 48
57 49
58 50
59 51
60 52A-52B
61 114
62 54
63 55
64 115
65 120
66 122
67 123, 125
68 56, 57
69 58-61
70 126
71 110, 111, 127
72 134
73 135
74 128
75 129
76 130
77 131
78 65
79 62, 66
80 64
81 67, 70
82 73-75
83 71, 74
84 63, 68
85 69, 74
86 77
87 144-151, 153, 158A-158B
88 144-151, 153, 159
89 144-151, 153, 160
90 72
91 76
92 162, 163
93 164
94 137
95 165
95bis 165
96 53
97 139
98 161
99 138
100 140
101 141
102 142
103 116
104 117
105 118
106 119
107 136
108 154
109 155
110 156, 157
111 7
112 onbekend
113 8
114 13
115-119 onbekend
120 152
121 113
122 5, 166, 195
123 166
124 187, 196, 197, 200
125 193
126 182, 186, 187, 200
127 188, 189
128 190
129 143
130 124
131 32
132 121
133 132
134 133
135 204
136 205
onbekend 112, 194, 198
Beschrijving van de series en archiefbestanddelen
- Mr. Willem van Hogendorp 1735 juni 23 - (c. 1784), I
  Omgekomen bij een schipbreuk bij de Kaap de Goede Hoop
  - Kopie-brieven aan mr. Willem van Hogendorp van zijn vrouw mevrouw Van Hogendorp-Van Haren, 1773 juni 23 - 1775 december 30; 1; 1 omslag
  - Kopie-brief aan mr. Willem van Hogendorp van zijn zoon Dirk, 1773 september 22; 2; 1 omslag
  - Brieven aan mr. Willem van Hogendorp, 1773-1784; 3
    - Brieven aan mr. Willem van Hogendorp van zijn zoon Gijsbert Karel, 1773 september 22 - 1784 november 3, 3; 1 omslag
      Vele van deze brieven zijn kopieën van de hand van mevrouw Van Hogendorp-Van Haren
    - Brieven aan mr. Willem van Hogendorp van zijn dochter Antje en van zijn dochter Geertruida, 1784 augustus 3, 3bis; 1 omslag
  - Brieven aan mr. Willem van Hogendorp van mr. Willem van der Beke, met aantekeningen erop van Van Hogendorp, 1776 september 12 - 1778 oktober 5; 4; 1 omslag
  - Vers au Prince d'Orange Guillaume I faits à l'occasion de la majorité de S.A.S. Guillaume V, Prince d'Orange et de Nassau, Stadhouder, etc. etc., 1766 maart 8; 5; 1 omslag
    Hiervan 2 exemplaren en een briefje over enige versregels, aan de heer Royer, predikant der Waalse Kerk te 's-Gravenhage
  - Briefwisseling tussen Diderot, Marmontel en mr. Willem van Hogendorp, afschriften, 1771 - 1772 juli 22; 6; 1 omslag
    Hierbij een originele brief van Marmontel
  - Antwoord op de Latijnse brief van de weledelen heer mr. Johannes Christoffel Schultz, nopens het grafschrift van de heer Petrus Burman op Hugo Grotius door mr. Willem van Hogendorp, Batavia, 1779; 7; 1 omslag
- Mevrouw mr. Willem van Hogendorp, geboren Carolina Wilhelmina van Haren 1741 april 25 - 1812 november 23, II
  - Brieven aan mevrouw mr. Willem van Hogendorp-Van Haren van haar man uit Indië, 1774 oktober - 1784; 8; 1 omslag
    Zie hierbij "Gedichten", inv.nr. 13. Onder deze brieven zijn er verschillende gericht aan alle kinderen tezamen of aan enige van zijn kinderen. Alle bevinden zich in een omslag, waarop staat "Lettres de mon Père"
  - Brieven aan mevrouw mr. Willem van Hogendorp-Van Haren van haar zoon Dirk, 1774 april 7 - 1812 december 1; 9; 1 omslag
    Hierbij een brief voor Onno Zwier van Sandick, door Dirk toevertrouwd aan zijn moeder. 1809 juli 23
  - Brieven aan mevrouw mr. Willem van Hogendorp-Van Haren van haar zoon Gijsbert Karel, 1773-1810; 10-14; 5 portefeuilles
    - 1773 mei 3 - 1779 december 27, 10
    - 1780 januari 3 - 1783 december 24, 11
    - 1783 januari - 1785 december 21, 12
      Zie hierbij: Gedenschriften Amerika, inv.nr. 36; Dagboek 1783/1784, inv.nr. 50; Reis naar Amerika, inv.nr. 54
    - 1786 januari 3 - 1790 december 31, 13
      Zie hierbij: Studiën te Leiden, inv.nr. 114. Van 1788 zijn geen brieven voorhanden
    - 1791 februari 3 - 1810 oktober 14, 14
      Zie hierbij: inv.nr. 16-a bij het jaar 1791 en Magnetisme, inv.nr. 165. Hierbij een bundel ongedateerde brieven. Van 1802 en 1803 zijn geen brieven voorhanden
  - Brieven aan mevrouw mr. Willem van Hogendorp-Van Haren van haar kinderen Willem, Frederik en Anna C.W. van Hogendorp; ook van haar schoondochter mevrouw mr. G.K. van Hogendorp-Hester Clifford, 1777-1812; 15; 1 portefeuille
    - Van mr. Willem van Hogendorp (junior), 1777 juli 19 - 1812 oktober 7, a
    - Van Frederik van Hogendorp (Frits), 1777 juli 29 - 1789 september 21, b
    - Betreffende de veldtochten 1792-1795, grotendeels van Frits van Hogendorp, doch ook enige brieven van andere personen, 1792 februari 20 - 1795 januari 17, c
    - Van Anna C.W. van Hogendorp (Antje of Annette), 1782 november 21 - 1784 maart 28, d
    - Van mevrouw mr. G.K. van Hogendorp-Clifford, 1788 november 29 - 1795, e
      Hierbij zijn enige brieven vóór haar huwelijk met Gijsbert Karel en enige kopieën van brieven mevrouw mr. Willem van Hogendorp-Van Haren. Ook enige brieven van Gijsbert Karel, welke bij deze brieven behoren. De meeste brieven zijn ongedateerd. Zie hierbij: inv.nr. 180.
  - Brieven aan mevrouw mr. Willem van Hogendorp-Van Haren van vorstelijke personen, 1773-1802; 16; 1 portefeuille
    - Van prinses Wilhelmina van Oranje, geboren prinses van Pruisen, gemalin van prins Willem V, met de minuten van brieven van mevrouw Van Hogendorp-Van Haren 1773 september 3 - 1802 oktober 4, a
      Zie hierbij inv.nr. 17
    - Briefwisseling tussen prinses Wilhelmina en de prinses Galitzin over de familie Van Hogendorp, 1776, b
    - Van Lodewijk hertog van Brunswijk-Wolfenbuttel, 1766 september 16 - 1783 februari 24, c
    - Van prins Hendrik van Pruisen, broer van Frederik de Grote, 1779 december 4 - 1781 april 13, d
    - Van Louise hertogin van Brunswijk, geboren prinses van Oranje, dochter van prins Willem V, 1786 april 17 - 1790 december 10, e
    - Van Willem Frederik erfprins van Oranje (later koning Willem I), 1786 juli 22 - 1794 september 3, f
  - Brieven aan mevrouw mr. Willem van Hogendorp-Van Haren van onderscheidene personen, alfabetisch gerangschikt, 1773-1812; 17-18; 2 portefeuilles
    - A-J, 17
    - K-Z, 18
  - Minuten van brieven van mevrouw mr. Willem van Hogendorp-Van Haren aan onderscheidene personen, alfabetisch gerangschikt, 1772-1790; 19; 2 portefeuilles
    Hierbij ook enige originele brieven van mevrouw Van Hogendorp-Van Haren, welke wederom in haar bezit zijn gekomen
  - Verschillende stukken betreffende het pensioen van mevrouw de weduwe mr. Willem van Hogendorp-Van Haren, 1807 november 21 - 1812 augustus 6; 20; 1 omslag
- Luitenant-Generaal Dirk graaf van Hogendorp 1761 oktober 11 - 1822 oktober 29, III
  Zie ook brieven aan Gijsbert Karel en Dirk, inv.nr. 80
  - Stukken betreffende Dirk van Hogendorp, 1773-1822; 21-22; 2 portefeuilles
    - Bestanddeel 1, 21A
      - Aanstellingen, benoemingen, legitimatiën, enz., 1780-1816
      - Zaak W. Knight en Dirk van Hogendorp over schulden, 1787-1794
      - Memorie van overgave van R. van der Niepoort, resident van de Oosthoek van Java, aan zijn opvolger Antony Barkey en van deze aan zijn opvolger Dirk van Hogendorp, 1794
    - Bestanddeel 2, 21B
      - Kwitanties, ontvangsten en uitgaven, verkopingen en correspondentie voor Dirk door zijn broer Gijsbert Karel, 1794
      - Vorderingen op Dirk, 1794
      - Testament van Dirk, 1794
      - Kopieën van brieven aan Dirk, 1779-1822
    - Inhoud:, 22
      - Commissie over de Oostindische zaken en adviezen van Dirk van Hogendorp, 1803, 1804
      - Brieven van koning Lodewijk Napoleon, 1806 september 12 - 1808 november 10
      - Redevoering van koning Lodewijk Napoleon tot het Wegevend Lichaam bij zijn afstand, 1810 juli 1
      - Extract van de audiëntie van de Conseils-généraux du commerce et des manufactures bij keizer Napoleon, bij de geboorte van de koning van Rome, 1811 maart 24
      - Brieven van keizer Napoleon, 1811 augustus 15 - 1813 juni 16
      - Dagelijkse bulletins aangaande de missie van Dirk van Hogendorp te Wesel, 1811 augustus 18 - 1811 december 2
      - Stukken betreffende de laatste dagen van Dirk's verblijf in Hamburg, 1814 april, mei
  - Brieven aan Dirk van Hogedorp van zijn moeder, mevrouw mr. Willem van Hogendorp-Van Haren, 1780 september 11 - 1799 april 13; 23; 1 omslag
    Hierbij een brief van mevrouw mr. Willem van Hogendorp-Van Haren aan Dirks eerste vrouw mevr. Van Hogendorp-Bartlo, 1800 oktober 27
  - Brieven aan Dirk van Hogendorp van zijn broers Gijsbert Karel en Willem van Hogendorp; van zijn zoon Carel S.W. graaf van Hogendorp en enige andere familieleden, 1777-1820; 24; 1 omslag
    - Van Gijsbert Karel van Hogendorp, 1777 mei 14 - 1822 februari 25, a
      Verscheidene brieven van en aan Dirk van Hogendorp bij de Gedenkschriften 183 " Mijn zoon Willem garde d'honneur", inv.nr. 41
    - Van jhr. mr. Willem van Hogendorp, hierbij een pak brieven aan Dirk en Willem van Hogendorp van onderscheidene personen als bijlage, 1802 januari 8 - 1821 december, b
    - Van Carel S.W. van Hogendorp, zoon van Dirk graaf van Hogendorp, 1817, c
    - Correspondentie tussen Dirk, Willem van Hogendorp, Onno Zwier van Sandick en jhr. A. van den Santheuvel over een voorschot aan Dirk van Hogendorp, met bijbehorende stukken, 1819-1822, d
  - Brieven aan Dirk van Hogendorp van verschillende leden der familie Von Hohenlohe bij zijn tweede huwelijk met zijn nicht prinses Augusta von Hohenlohe-Langenburg, 1802 september; 25; 1 omslag
  - Brieven aan Dirk van Hogendorp van onderscheidene personen uit Frankrijk, alfabetisch gerangschikt, 1815 - 1817; 26; 1 omslag
  - Brieven aan Dirk van Hogendorp van J. Crommelin, zaakgelastigde van Z.M. de Koning der Nederlanden te Rio de Janeiro, 1818 januari 2 - 1821 november 21; 27; 1 omslag
  - Brieven aan Dirk van Hogendorp van onderscheidene personen, alfabetisch gerangschikt, met een pak rekeningen en kwitanties, betrekking hebbende op verschillende zaken, 1815 - 1822; 28A, 28B; 1 portefeuille
    - Brieven, 28A
    - Rekeningen en kwitanties, 28B
  - Brieven en stukken over de nagelaten papieren van Dirk van Hogendorp, 1824 - 1835; 29; 1 omslag
  - Biografische bijdragen van onderscheidene personen over Dirk van Hogendorp, en journaal, gehouden in 1822 voor hem op zijn plantage "Novo Sion", 1813 - 1822; 30; 1 omslag
  - Balasan en maandstaten van de plantage "Novo Sion", 1821 - 1822; 31; 1 omslag
  - Diploma voor Dirk van Hogendorp van het Grootkruis van de Orde der Unie, 1809 augustus 31; 32; 1 portefeuille
  - Kopieën van brieven en aantekeningen uit de papieren van Dirk van Hogendorp, door zijn neef Frederik baron van Hogendorp, zoon van Gijsbert Karel graaf van Hogendorp, 1814 - 1822; 33; 1 omslag
    De papieren van Dirk van Hogendorp werden door zijn broeder Gijsbert Karel opgekocht. Bij deze kopieën is sprake van stukken uit verschillende omlsagen voorzien van letters, welke omslagen niet alle gevonden zijn.
  - Kopieën van brieven, gewisseld tussen prinses Wilhelmina van Oranje, geboren prinses van Pruisen, gemalin van prins Willem V, en Dirk van Hogendorp, 1813 januari 30 - 1815 maart 20; 34; 1 omslag
    De originele brieven bevinden zich in het Huisarchief van Hare Majesteit de Koningin
  - Kopie van een levensschets van Dirk van Hogendorp door prinses Wilhelmina van Oranje, geboren prinses van Pruisen, gemalin van prins Willem V, onder de naam "Dr. J. von Arnoldie" ingezonden aan het tijdschrift "Die Zeitgenossen", 1819; 35; 1 omslag
    Het origineel bevindt zich in het Huisarchief van Hare Majesteit de Koningin
    . Een kopie van een levensschets van Gijsbert Karel en Dirk van Hogendorp bevindt zich bij de papieren van Gijsbert Karel, inv.nr. 94
- mr. Gijsbert Karel graaf van Hogendorp 1762 oktober 27 - 1834 augustus 5, IV
  - Gedenkschriften, 1773-1834; 36-48; 13 portefeuilles
    - 1773-1786, 36
      Inhoud
      Periode Inleiding tot de Gedenkschriften. Levensschets
      1773-1780 Aantekeningen over het verblijf in Duitsland
      1780-1782 Stukken betreffende de 4e Engelse oorlog (zie dagboek, inv.nr. 50)
      1782-1786 Stukken betreffende de patriottische onlusten
      1783 Reis naar Amerika (1783 juni - 1784 juni)(Zie hierbij; Dagboek 1783, 1784, inv.nr. 50. Reis naar Amerika, inv.nr. 54. Brieven aan mijne moeder 1783, 1784, inv.nr. 12)
      1785-1786 Stukken betreffende de studies aan de Hogeschool te Leiden (Zie hierbij; Studiën te Leiden, inv.nr. 114. Brieven aan mijne moeder uit 1785, 1786, inv.nrs. 12 en 13)
    - 1787-1789, 37
      1787 Mémoires sur ce qui s'est passé sous mes yeux en 1787 (Zie hierbij: Dagboek 1787, inv.nr. 51 en Onlusten 1787, inv.nr. 115)
      1788 Diverse stukken
      1789 Huwelijk van prinses Louisa van Oranje met de hertog van Brunswijk en van de erfprins (later Koning willem I) met de prinses van Pruisen (augustus 9 - november 6)
      Stukken betreffende de graankwesties en andere stukken
    - 1790-1793, 38
      1790 Stukken betreffende de quotes en andere stukken
      1791 Stukken betreffende een commercie-tractaat met Engeland (februari-september) en andere stukken
      1792 Memorie getiteld: "Mijne verantwoording voor God en menschen". Verkoping der Oostindische compagnie en andere stukken (Zie hierbij: Stukken over Oost-Indië, inv.nr. 144)
      1793 Stukken betreffende de sollicitatie naar de betrekking van tresorier-generaal (mei 8 - juni 22). Hierbij twee brieven van prinses Wilhelmina van Oranje en een van de erfprins (later Koning Willem I) (Zie hierbij; Briefwisseling met vorstelijke personen, inv.nr. 94 en 95)
    - 1794-1800, 39
      1794 Stukken betreffende de wapening van de bevolking, landzaten, vrijwilligers, de politieke toestand, financiën en andere stukken (Zie voor landzaten bij: Militaire zaken, inv.nr. 138, en Diploma's, inv.nr. 53)
      1795 Stukken over de toestand van het land na het vertrek van de stadhouder
      1796 Diverse stukken
      1797 Stukken over de zeeslag van 11 oktober
      1799 Landing der Engelsen in Noord-Holland. Verbanning van Adrichem (Zie hierbij; Stukken over Adrichem, inv.nr. 164). Aantekeningen op de Unie van Utrecht, o.a. Verbetering der oude Constitutie; de Unie van Utrecht herzien en andere stukken (Zie hierbij: Stukken betreffende de Grondwet, inv.nr. 122)
    - 1801-1812, 40
      1801 Verklaring aan het Staatsbewind (oktober 27) en andere stukken
      1802 Voorwaarden ter Nationale Vereniging
      1804 Aantekening over Nederlands Indië (mr. N. Engelhardt). (Zie hierbij: Stukken Oost-Indië, inv.nrs. 146 en 147)
      1806 Gedachten over de slavenhandel in Suriname (Zie hierbij: Stukken over West-Indië, inv.nr. 154) en andere stukken
      1807 Stukken over Napoleon, Lodewijk Napoleon en een kopie van een brief van J. Goldberg aan Lodewijk Napoleon over zijn samenkomst met keizer Napoleon op het kasteel Finckenstein (mei 30) en andere stukken
      1808 Extraits sur les colonies (Zie hierbij; Stukken over Oost- en West-Indië, inv.nrs. 143-156)
      1809 Proclamation de la Junte
      1810 Mémoire sur la Hollande en juillet 1810 en andere stukken
      1811 Conscriptie
      1812 Stukken over de oorlog in Rusland
    - 1813, 41
      - Stukken van januari-maart
      - Campagne de Mars-Octobre
      - Stukken april-juli
      - Mijn zoon Willem garde d'honneur (zie hierbij: Brieven aan en van Dirk van Hogendorp, inv.nrs. 24 en 83)
      - Stukken oktober-november (deze stukken liggen gerangschikt volgens een erbij gevonden lijst)
      - Brieven van de 3 heren Fagel (zie brieven aan Gijsbert Karel, inv.nr. 100
      - November, proclamaties en andere stukken
      - Proclamatie van de Prins (november 30) (het oorspronkelijke stuk in blikken koker, door de Prins zelf aan Van Hogendorp overhandigd, zie inv.nr. 121 (handschriftaantekening: in K42)
      - Minuut-brief van Gijsbert Karel aan de prinses moeder te Berlijn (december 2)(Zie hierbij: Briefwisseling met vorstelijke personen, inv.nr. 94)
      - Gedenkschrift van Van der Palm (Zie hierbij: Geheime gedenkschriften, inv.nr. 49. Dagboek 1813, inv.nr. 52. Algemeen Bestuur der Verenigde Nederlanden, inv.nr. 120. Militaire Zaken, inv.nr. 138)
    - 1814, 42
      - Papieren van de heer Delprat (Zie Brieven, inv.nr. 99)
      - Verovering van België (maart 1) met brief van H. van Zuylen van Nijevelt
      - Uitbreiding van het grondgebied (maart 10)
      - Stukken betreffende de domeinen (april 19)
      - Memorie over Nederlands Indië van Dirk van Hogendorp (Zie hierbij: Stukken over Oost-Indië, inv.nr. 147)
      - Stukken over Nederlans Indië (vraag wanneer de Engelsen de O.I. bezittingen zullen teruggeven) (juni 17) (zie inv.nr. 147)
      - Papieren van Daendels in Nederlands Indië (juni) (zie inv.nr. 147)
      - Stukken betreffende de koophandel en koloniën met berichten van J. Goldberg aan Gijsbert Karel (december 17)(zie inv.nr. 147)
      - Kopie van het Manifest van de ex-koning Lodewijk Napoleon, graaf de St. Leu, uit Lausanne aan de Hollanders (december 21)
    - 1815-1820, 43
      Inhoud (de stukken zijn bijna alle gedrukte stukken)
      1815 Aanspraak des Konings bij de instelling van het Koninkrijk der Nederlanden en antwoord van Gijsbert Karel van Hogendorp in zijn hoedanigheid van Voorzitter der Staten-Generaal (maart 16). Memorie over de Staat des lands (september 10) en andere stukken
      1816 Stukken over belastingen, geldleningen, liquidatie met Oostenrijk (maart) Prae-advies over het concept-tarief (augustus 16) (Zie stukken over Financiën, inv.nr. 134) Aantekeningen op de begrotingen van 1816 en 1817 (zie stukken over Financiën, inv.rn. 134 en Adviezen, inv.nr. 128)
      1817 Stukken betreffende het pensioen van Gijsbert Karel (augustus 15) en andere stukken
      1818 Noord-Amerika Act of Navigation Staat of sterkte van het leger
      1819 Rechten van in- en uitvoer; Opinion sur les douanes et accises, mises en section 1819 (Zie hierbij: Stukken over financiën, inv.nr. 135 en Adviezen, inv.nr. 130)
      1820 Stukken over de verhouding tussen Koning en Staten-Generaal Over ministeriële verantwoordelijkheid Begroting 1820
    - 1821-1825, 44
      1821 Opinion du Comte de Hogendorp sur le budget de 1822 (december 22) (zie inv.nr. 128) en andere stukken
      1822 Stukken betreffende begroting, handel, fabrieken
      1823 Redevoering in de vergadering der Staten-Generaal
      1824 Stukken betreffende de Staten-Generaal en betreffende de handel Verhandeling over "Vrije wil" (zie ook: inv.nr. 70) Andere stukken